# 已经计提减值的存货销售出去冲减成本在现金流量表补充资料中如何列示

提问人：史乃琛 时间：2014-01-06 09:33:03
各位同仁：公司去年已经计提减值准备的存货，在今年销售出去，减值冲减了主营业务成本，在现金流量表的补充资料中，是在“计提减值准备”中冲减还是在“存货的减少”中冲减？ 多谢！

回答人：chenyiwei
比较倾向于把存货处置环节转出的跌价准备在“存货的减少（减增加）”项目中调节，使“资产减值损失”项目与利润表中对应项目的发生额保持一致。